臺灣橋頭地方法院民事判決
111年度橋簡字第555號
原      告  合作金庫商業銀行股份有限公司

法定代理人  雷仲達  
訴訟代理人  鄭雅云  
            馬佳君  
被      告  宋景婷  
上列當事人間請求清償借款事件，本院於民國111年9月7日言詞
辯論終結，判決如下：
    主  文
一、被告應給付原告新臺幣4萬3,671元，及自民國111年4月15日
    起至清償日止，按年息2.095％計算之利息，暨自民國111年5
    月16日起至清償日止，逾期在六個月以內者，按上開利率10
    ％，逾期超過六個月者，按上開利率20％計算之違約金。
二、被告應給付原告新臺幣8萬9,998元，及自民國111年7月1日
    起至清償日止，按年息2.095％計算之利息，暨自民國111年5
    月2日起至民國111年11月1日止，逾期在六個月以內者，按
    上開利率10％，逾期超過六個月者，按上開利率百分之20％計
    算之違約金，每次違約狀態最高連續收取期數為九期。
三、訴訟費用由被告負擔。
四、本判決第一項得假執行。但被告如以新臺幣4萬3,671元為原
    告預供擔保，得免為假執行。
五、本判決第二項得假執行。但被告如以新臺幣8萬9,998元為原
    告預供擔保，得免為假執行。
    事實及理由
一、原告主張：㈠被告前於民國109年5月15日向原告申請紓困貸
    款，雙方約定借款金額為新臺幣（下同）10萬元，約定借款
    期間3年，借款利率按中華郵政股份有限公司2年期定期儲金
    機動利率加年息1％（立據日為年率1.845％）機動計息，並自
    撥貸日起前6期按月計付利息，自第7期起再依年金法按月攤
    還本息。借款人如不依約清償或攤還本金時，無須原告之事
    先通知或催告，本件借款視為到期，自遲延時起按借款利率
    給付遲延利息，並應且自本金到期日起，就應還款額，逾期
    6個月以內者，按上開利率10％，超過6個月者，按上開利率2
    0％計付違約金，詎被告自111年4月1日起違約不為清償，已
    喪失期限利益，尚積欠本金4萬3,671元未清償。㈡被告前於1
    10年7月1日向原告申請紓困貸款，雙方約定借款金額為10萬
    元，約定借款期間3年，借款利率按中華郵政股份有限公司2
    年期定期儲金機動利率加年息1％（立據日為年率1.845％）機
    動計息，並自撥貸日起前6期按月計付利息，自第7期起再依
    年金法按月攤還本息。借款人如不依約清償或攤還本金時，
    無須原告之事先通知或催告，本件借款視為到期，自遲延時
    起按借款利率給付遲延利息，並應且自本金到期日起，就應
    還款額，逾期6個月以內者，按上開利率10％，超過6個月者
    ，按上開利率20％計付違約金，詎被告自111年4月1日起違約
    不為清償，已喪失期限利益，尚積欠本金8萬9,998元未清償
    等語。並聲明：如主文第1項至第2項所示。
二、被告則以：對原告請求沒有意見等語。
三、經查，原告主張之上開事實，已據其提出借款契約、「受嚴
    重特殊傳染性肺炎影響勞工紓困貸款」增補條款契約書、合
    作金庫商業銀行借款契約、合作金庫商業銀行放款相關貸放
    及保證資料查詢單、合作金庫銀行放款帳務資料查詢單、郵
    政儲金利率表（年息）為證（見本院卷第13至25頁、第29頁
    ），復為被告所不爭執，堪信為真實。從而，原告依消費借
    貸之法律關係，請求被告給付如主文第1項至第2項所示之金
    額，為有理由，應予准許。
四、本件原告勝訴部分係就民事訴訟法第427條訴訟適用簡易程
    序所為被告敗訴之判決，依同法第389條第1項第3款規定，
    應依職權宣告假執行，並依同法第392條第2項規定，依職權
    宣告被告如預供擔保後，得免為假執行。
五、據上論結，原告之訴為有理由，判決如主文。
中    華    民    國  111     年    9    月    29    日
                  橋頭簡易庭  法      官  張立亭
以上正本係照原本作成。
如不服本判決，應於送達後20日內，向本院提出上訴狀並表明上
訴理由，如於本判決宣示後送達前提起上訴者，應於判決送達後
20日內補提上訴理由書（須附繕本）。
中    華    民    國  111     年    9    月    29    日
                              書  記  官  許雅瑩